最　高　行　政　法　院　裁　定
　　　　　　　　　　　　　94年度裁字第00289號
抗　告　人　甲○○
上列抗告人因與相對人臺灣臺北地方法院檢察署間刑事事件，對
於中華民國92年10月21日臺北高等行政法院92年度訴字第3663號
裁定提起抗告，本院裁定如下︰
    主  文
抗告駁回。
抗告訴訟費用由抗告人負擔。
    理  由
一、按抗告法院認抗告為不合法或無理由者，應為駁回抗告之裁
    定。
二、本件抗告意旨略謂：查抗告人係臺北市新添成大廈管委會委
    員，而於民國（下同）91年7月主委黃莉琪年度移交清冊資
    料時有電梯專款尚結餘新臺幣（下同）104萬5,390元流向不
    明，證明84年7月7日以前大廈經常帳，收支未見移交帳目，
    電梯專款尚有25萬6,000元，該管委會辦理電梯專款多人涉
    嫌侵占不法。此尚有諸多疑點，然承辦檢察官卻不繼續偵查
    竟順從87年他字1573號查無犯罪事證而簽結，實令人不解。
    按此案既由87年偵字第13928號檢察官諭知，電梯款疑遭侵
    占另行分案偵查辦理，因根據91年他字6242號庭訊所提新證
    據，應依刑事訴訟法繼續傳訊有關人員開庭偵查系爭電梯專
    款收支帳目款項流向，不應拒絕適用刑事訴訟法以行政處分
    草草結案了事。且查於民國91年7月間本屆主委黃莉琪移交
    資料中發現民國82年至84年管委會承辦電梯專款收支結餘帳
    冊資料，則該84年度主委江煌煒，為何未將該資料提供檢察
    官偵查，顯有包庇隱瞞有阻礙檢察官偵辦之嫌。另查83年度
    管委會係向大廈住戶公告向每戶收取2萬元，亦供電梯專款
    專用多退少補，該管委會竟於84年移交時將電梯結餘款壹佰
    餘萬元，挪作他用，顯亦違法侵占，且據主委黃莉琪財務委
    員李明華稱新添成大廈於民國82年至84年間每年在公共設施
    出租收益應有五、六萬元包括大廈南非航空頂樓大型廣告牌
    屋頂大哥大轉波臺大廈後之空地租金收入以及大廈住戶管理
    費年收約貳萬元，經核閱其82年至84年度此等常年經常帳收
    支並無移交資料可查，其意欲逃避將電梯專款結餘重複報銷
    移作大廈天花板修理等不法情事。且本案應係臺灣臺北地方
    法院檢察署承辦檢察官依刑事程序適用刑事訴訟法，而非抗
    告人不循刑事訴訟程序解決爭端，原裁定是非顛倒，令人難
    以甘服。
三、本院查，按經告發之刑事案件如何偵查，偵查結果如何處理
    ，均屬檢察官職權事項，為廣義司法權之行使，與一般行政
    機關行使公權力之情形不同。刑事案件偵查結果應為起訴或
    不起訴處分而不為，乃檢察官居於偵查主體之地位，行使廣
    義司法權之決定，非居於行政機關之地位，行使公權力應作
    為而不作為之擬制行政處分可比。其認為不能證明被告犯罪
    ，未以不起訴處分方式，而以簽結結案通知告發人者，實質
    上仍屬偵查結果之處理，為行使廣義司法權結果之通知，非
    居於行政機關之地位所為之單方行政行為，與行政處分無關
    ，非行政法院所能審查者。是告發人對於所告發刑事案件之
    處理有所不服，應循刑事訴訟程序尋求救濟，非行政法院審
    理之範圍。經查原裁定以本件抗告人係臺北市新添成大廈住
    戶，因該該大廈管理委員會於82年、83年間所收取之電梯專
    款流向不明，疑遭人侵占，向臺灣臺北地方法院檢察署告發
    ，該署以無具體犯罪事證，予以簽結，並以該署92年1月28
    日北檢茂署91他6242字第5868號函復抗告人，抗告人不服，
    向法務部提起訴願。經核本件抗告人與新添成大廈管委會主
    委間之爭執，屬抗告人與該管委會主委間侵占罪嫌是否成立
    之刑事案件，應循刑事訴訟程序解決，自不得提起訴願，以
    資救濟，遂依行政訴訟法第107條第1項第1款裁定駁回其起
    訴，經核並無不合。抗告人以前開各詞指摘原裁定違誤，求
    為廢棄，為無理由，應予駁回。
四、依行政訴訟法第104條、民事訴訟法第95條、第78條，裁定
    如主文。
中    華    民    國    94    年    2     月    24    日
                  第二庭審判長法  官　葉　振　權
                              法  官  林　清　祥
                              法  官　劉　鑫　楨
                              法  官　吳　明　鴻
                              法  官　梁　松　雄
以  上  正  本  證  明  與  原  本  無  異
中    華    民    國    94    年    2    月    25     日
　　　　　　　　　　　　　　　書記官　陳　盛　信
